【裁判字號】    95,抗,749
【裁判日期】    951031
【裁判案由】    聲請撤銷緩刑
【裁判全文】
臺灣高等法院臺中分院刑事裁定           95年度抗字第749號
抗  告  人
即受刑人    甲○○
上列抗告人因聲請撤銷緩刑案件，不服臺灣臺中地方法院中華民
國95年9月26日裁定（95年度撤緩字第97號） 提起抗告，本院裁
定如下：
    主    文
抗告駁回。
    理    由
一、原裁定意旨略以：本件抗告人即受刑人甲○○因犯過失致死
    罪，經原審法院於90年8月7日以90年度交訴字第55號判處有
    期徒刑2年，緩刑5年，於緩刑期間交付保護管束，且於90年
    11月26日確定在案；又抗告人嗣於緩刑期內之 95年4月18日
    復犯公共危險案件，經臺灣南投地方法院於95年7月26日以9
    5年度埔交簡字第114號判處拘役59日，如易科罰金，以銀元
    300元折算 1日，並於同年8月14日確定等情，有上開判決正
    本及臺灣高等法院被告前案紀錄表在卷可按，是抗告人於上
    開90年度交訴字第55號案件，雖受有緩刑宣告，惟於上開緩
    刑期內，因故意再犯公共危險之罪，於緩刑期內另受得易科
    罰金之拘役59日宣告確定，堪以認定。經審酌抗告人於90年
    3月24日因酒後， 已達不能安全駕駛動力交通工具之程度，
    仍駕駛自用小客車，並因過失致他人死亡之結果，且於過失
    致他人死亡之後肇事逃逸，而經原審法院就公共危險部分判
    處有期徒刑5月，過失致死部分判處期徒刑 1年4月，就肇事
    逃逸部分，判處有期徒刑10月，應執行有期徒刑2年，緩刑5
    年，並於緩刑期間交付保護管束確定，詎抗告人仍不改前習
    ，復於 95年4月18日再度酒後駕駛動力交通工具，且酒精濃
    度高達1.27MG/L。抗告人既前已因酒醉駕駛致造成他人死亡
    之結果，詎仍再酒後駕駛，無視於道路人車之安全，足認其
    前次於90年度交訴字第55號所受之緩刑難收其預期效果，而
    有執行刑罰之必要，其情核與刑法第75條之1第1項第2 款規
    定相符，爰依刑事訴訟法第476 條之規定裁定撤銷其緩刑之
    宣告等語。
二、抗告意旨略以：抗告人緩刑期內被訴公共危險案件，行為時
    及檢察官提起公訴時均在新修正刑法施行日即95年7月1日之
    前，原裁定僅因該案判決確定日期在新修正刑法施行日後，
    即撤銷抗告人之緩刑，實有過苛；抗告人係與友人吃完薑母
    鴨後，不知店家在烹煮薑母鴨時加入大量酒類，故於用餐完
    畢後才駕駛自小客車，絕無酒後駕車之故意；而原審於本件
    撤銷緩刑宣告之裁定前並未給予抗告人答辯之機會，顯然違
    背正當法律程序；另抗告人於前案緩刑交付保護管束期間，
    均按時向觀護人報到，足見抗告人確已改過向善，且抗告人
    家中尚有父母、祖母及 2名幼子須仰賴抗告人扶養，苟抗告
    人因緩刑遭撤銷須入監執行，渠等生計將陷入困境，爰依法
    提起本件抗告，請求撤銷原裁定云云。
三、經查：本件抗告人甲○○前因過失致死案件，經原審法院於
    90年8月7日以90年度交訴字第55號判決判處有期徒刑 2年，
    緩刑5年，於緩刑期間交付保護管束，且於 90年11月26日確
    定在案；惟抗告人竟於緩刑期內即 95年4月18日更犯公共危
    險案件，復經臺灣南投地方法院於 95年7月26日以95年度埔
    交簡字第114號判決判處拘役59日，如易科罰金，以銀元300
    元折算1日，並於同年8月14日確定等情，此有上開判決正本
    及臺灣高等法院被告前案紀錄表在卷可按。則抗告人前已因
    酒後駕車而過失致人於死，經原審法院判處罪刑確定，並為
    緩刑之宣告，竟仍不改前習，復於緩刑期內再度酒後駕駛動
    力交通工具，酒精濃度並高達1.27MG/L，再經臺灣南投地方
    法院判處拘役59日，如易科罰金，以銀元300元折算1日確定
    ，顯見抗告人一再重覆酒後駕車之危險行為，不僅無視於道
    路人車之安全，亦嚴重危及公眾往來之安全甚鉅，顯見其未
    知所警惕而悛悔改過，足認其原宣告之緩刑難收其預期效果
    ，而有執行刑罰之必要，核與刑法第75條之1第1項第2 款所
    規定要件相符，從而原審依檢察官之聲請，援引刑事訴訟法
    第476條及刑法第75條之1第1項第2款之規定，裁定撤銷抗告
    人前開緩刑之宣告，於法自無不合。抗告意旨謂原審因抗告
    人上開被訴公共危險案件之判決確定日期係在新修正刑法施
    行日後，即撤銷抗告人之緩刑云云，惟揆諸94年2月2日修正
    公布之刑法放寬撤銷緩刑事由，雖對行為人較不利，惟依同
    日修正公布之刑法施行法第6條之1規定：於中華民國 94年1
    月7日刑法修正施行前，受緩刑之宣告， 94年1月7日修正刑
    法施行後，仍在緩刑期內者，適用94年1月7日修正施行之刑
    法第75條、第75條之1及第76 條規定。可知不論緩刑宣告係
    在新法施行前適用舊法為之，或新法施行後適用新法為之，
    撤銷緩刑均應依新法規定，故就撤銷緩刑而言，並無新舊法
    何者較有利或不利之比較問題。是抗告人此部分抗告理由顯
    係誤解法律之規定，並忽略原審撤銷其緩刑之宣告所持之實
    體上理由，尚非適法之抗告事由。至抗告人辯稱不知店家在
    其所食用之薑母鴨加入大量酒類，絕無酒後駕車之故意等語
    ，核屬對臺灣南投地方法院 95年度埔交簡字第114號公共危
    險案件實體上之抗辯，惟該案業經判決確定，本院就此實體
    上之爭點，自係無從審酌。又抗告人雖以原審於本件撤銷緩
    刑宣告之裁定前並未給予其答辯之機會，而認原審違背正當
    法律程序，惟按刑事訴訟法第476 條規定，緩刑之宣告應撤
    銷者，由受刑人所在地或其最後住所地之地方法院檢察官聲
    請該法院裁定之；次按同法第222 條規定，裁定因當庭之聲
    明而為之者，應經訴訟關係人之言詞陳述；又為裁定前有必
    要時，得調查事實。故法院於裁定之前，對於是否訊問抗告
    人以為調查，有其裁量權，即得視有無必要而決定是否訊問
    。本件抗告人因犯公共危險罪致前案所受之緩刑宣告應予撤
    銷，事已至明，原審未予傳訊抗告人，並無不合，尚難執此
    指摘原審裁定之程序有所違誤。再抗告意旨另稱抗告人於前
    案緩刑交付保護管束期間，均按時向觀護人報到，已改過向
    善等情，核與事實不符；而所述家中尚有多位家人仰賴其扶
    養等情，則與應否撤銷抗告人緩刑之宣告無關。從而抗告人
    執前開抗告事由，指摘原裁定不當，皆無理由，應予駁回。
四、據上論結，應依刑事訴訟法第412條，裁定如主文。
中    華    民    國    95    年    10    月    31    日
              刑事第九庭  審判長法  官  陳  筱  珮
                                法  官  趙  春  碧
                                法  官  余  仕  明
上列正本證明與原本無異。
不得再抗告。
                                書記官  林  玉  惠
中    華    民    國    95    年    11    月    2     日
                                                      Ｒ


司法院資訊處製作；財團法人民間司法改革基金會備份。
